ACORDAO-COMPLETO-2356319

ACÓRDÃO 3881/2019 ATA 20/2019 - SEGUNDA CÂMARA

VISTOS, relatados e discutidos estes autos nos quais se realiza o monitoramento do Acórdão 970/2013-TCU-Segunda Câmara, por meio do qual esta Corte apreciou pela ilegalidade, ato de concessão de aposentadoria emitido pelo Instituto Federal de Educação, Ciência e Tecnologia de Mato Grosso;
ACORDAM os Ministros do Tribunal de Contas da União, reunidos em sessão da 2ª Câmara, ante as razões expostas pelo Relator e com fundamento nos artigos 71, inciso III e IX, da Constituição Federal de 1988; 1º, inciso V, e 39, inciso II, da Lei 8.443/1992; e 1º, inciso VIII, e 262 do Regimento Interno/TCU, em: 
9.1. acolher as razões de justificativas apresentadas pela Sra. Glaucia Mara de Barros (CPF XXX.845.441-XX) , Reitora Substituta do Instituto Federal de Educação, Ciência e Tecnologia de Mato Grosso;
9.2. determinar ao Instituto Federal de Educação, Ciência e Tecnologia de Mato Grosso, sob pena de responsabilização solidária da autoridade administrativa omissa, nos termos do artigo 250, inciso II, do Regimento Interno do TCU, que, no prazo de 30 (trinta) dias:
9.2.1. quantifique e providencie o devido ressarcimento ao erário, nos termos do art. 46 da Lei 8.112/1990, dos valores recebidos indevidamente por Coracy da Silva Barros (XXX.385.302-XX) a título de parcela relativa a plano econômico (26,06%) , desde a ciência do Acórdão 970/2013-TCU-Segunda Câmara;
9.3. determinar à Sefip que promova o monitoramento da presente deliberação.

Monitoramento de acórdão proferido por esta Corte de Contas referente a ato de pessoal apreciado pela ilegalidade.

Segunda Câmara

Instituto Federal de Educação, Ciência e Tecnologia de Mato Grosso.

3. Interessado: Coracy da Silva Barros (XXX.385.302-XX).

13.1. Ministros presentes: Augusto Nardes (na Presidência), Aroldo Cedraz, Raimundo Carreiro e Vital do Rêgo (Relator).
13.2. Ministro-Substituto convocado que não participou da votação: André Luís de Carvalho.

VITAL DO RÊGO

Adoto como relatório, com os devidos ajustes de forma, a instrução de peça 46, elaborada no âmbito da Secretaria de Fiscalização de Pessoal, com a qual, se manifestou de acordo, o corpo gerencial daquela unidade técnica especializada (peça 47) , a seguir transcrita:
INTRODUÇÃO
1.	Trata-se de monitoramento do Acórdão 970/2013-TCU-Segunda Câmara, proferido na Sessão de 12/3/2013, de relatoria do e. Ministro José Jorge (peça 17) , que considerou ilegal a concessão de aposentadoria à interessada acima elencada, em razão do pagamento de rubrica alusiva a plano econômico baseada em sentença judicial (URP - 26,06%) , sem considerar, para fins de absorção, as novas estruturas remuneratórias implantadas após o provimento jurisdicional. 
HISTÓRICO
2.	No âmbito da deliberação, foram feitas as seguintes determinações:
Os Ministros do Tribunal de Contas da União ACORDAM, por unanimidade, com fundamento nos arts. 71, inciso III, da Constituição Federal de 1988, 1º, inciso V, 39, inciso II, da Lei nº 8.443/1992, 1º, VIII, 17, inciso III, 143, inciso II, 259 a 262, do Regimento Interno do TCU, e na Súmula TCU nº 276, em considerar ilegal e recusar o registro do ato de concessão de aposentadoria de Coracy da Silva Barros, e adotar as seguintes medidas:
...
1.8. Determinar ao Centro Federal de Educação Tecnológica de Mato Grosso que: 
1.8.1. dê ciência à interessada deste Acórdão, no prazo de 15 (quinze) dias, contados da ciência da decisão do Tribunal, alertando-a de que o efeito suspensivo proveniente da interposição de eventuais recursos não a exime da devolução dos valores percebidos indevidamente após a respectiva notificação, caso os recursos não sejam providos; 
1.8.2. faça cessar, nos termos do art. 262 do Regimento Interno do TCU, no prazo de 15 (quinze) dias, contados da ciência da decisão do Tribunal, os pagamentos decorrentes do ato ora impugnado, sob pena de responsabilidade solidária da autoridade administrativa omissa; 
1.8.3. envie a esta Corte de Contas, no prazo de 30 (trinta) dias, contados da ciência da decisão do Tribunal cópia dos documentos que comprovem a data em que a interessada teve ciência deste Acórdão; 
1.8.4 aplique à VPNI decorrente do valor decorrente da parcela referente ao percentual de 26,06% (URP-Plano Bresser) o entendimento consignado no Acórdão 2161/2005-TCU-Plenário, no prazo de 15 (quinze) dias contado da ciência desta deliberação, segundo o qual as novas estruturas remuneratórias criadas por lei deverão necessariamente absorver a mencionada vantagem; 
1.9. Esclarecer ao Centro Federal de Educação Tecnológica de Mato Grosso que poderá, nos termos do art. 262, § 2º, do Regimento Interno deste Tribunal, emitir novo ato livre das irregularidades apontadas, submetendo-o a nova apreciação deste Tribunal, consoante o disposto no art. 15, § 1º da Instrução Normativa/TCU nº 55/2007.
3.	Devidamente comunicada da decisão (peças 18-20) , a unidade jurisdicionada informou que solicitou orientação técnica ao Ministério do Planejamento, Orçamento e Gestão para atender às determinações do Tribunal (peça 21) .
4.	Monitoramento iniciado por esta unidade técnica em 26/4/2018 (peça 25) propôs, inicialmente, diligenciar a jurisdicionada para que informasse sobre o cumprimento das determinações do TCU, com a exclusão da parcela relativa a plano econômico, no valor de R$ 598,74, do contracheque de Coracy da Silva Barros, o envio de novo ato de aposentadoria em favor da aposentada, e os procedimentos adotados para ressarcimento ao erário dos valores indevidamente recebidos pela interessada, desde a ciência do Acórdão 970/2013-TCU-Segunda Câmara.
5.	Realizada a diligência (peças 27-28) , a unidade jurisdicionada, por meio da Sra. Glaucia Mara de Barros, Reitora Substituta do Instituto Federal de Educação, Ciência e Tecnologia de Mato Grosso (IFMT) , informou sobre dificuldades na exclusão da parcela relativa à URP e a necessidade de um parecer de força executória emitido pela Procuradoria Federal Junto ao IFMT sobre a Ação Judicial 3400-651991514000, o que impediria a finalização dos trâmites de exclusão da parcela (peça 29) .
6.	Análise das informações prestadas pela jurisdicionada, em 28/9/2018 (peça 33) , concluiu pela necessidade de realização de audiência da Sra. Glaucia Mara de Barros para que a gestora apresentasse suas razões de justificativa para descumprimento das determinações emanadas, tendo em vista a continuidade no pagamento da parcela relativa a plano econômico, no valor de R$ 598,74, no contracheque de Coracy da Silva Barros, a ausência de envio de novo ato de aposentadoria em favor da interessada e a não adoção de procedimentos para ressarcimento ao erário dos valores indevidamente recebidos pela inativa, desde a ciência do Acórdão em monitoramento.
7.	Realizada a audiência (peças 36-39) , as justificativas apresentadas pela Sra. Glaucia Mara de Barros chegam agora aos autos para análise (peças 40-42) .
EXAME TÉCNICO
8.	Pesquisa realizada ao sistema Siape (peça 43) confirma a exclusão da parcela relativa a plano econômico, no valor de R$ 598,74, dos proventos de Coracy da Silva Barros, contudo não existe qualquer rubrica de ressarcimento ao erário.
9.	Consulta ao sistema e-Pessoal (peça 44) revela que permanece ausente o envio de novo ato de aposentadoria em favor da interessada. 
Análise das razões de justificativa 
10.	 Primeiramente, a Sra. Glaucia Mara de Barros, Reitora Substituta do IFMT, apresenta como justificativa para o descumprimento do presente Acórdão, mais uma vez, a informação de que solicitou esclarecimentos/informações ao Ministério do Planejamento, Orçamento e Gestão para atender às determinações do Tribunal sobre como operacionalizar a exclusão da parcela de URP, contudo sem resposta do órgão (peça 40, p. 1) .
11.	 Esclarece que atualmente tal prerrogativa é do órgão de lotação do beneficiário, no caso o próprio IFMT, junto ao sistema SIGEPE, procedimentos regulamentados pela Portaria 6 de 11/10/2016, expedida pela Secretaria de Gestão de Pessoas e Relações do Trabalho no Setor Público (peça 40, p. 2) .
12. Por fim, a gestora novamente informa que estavam aguardando o Parecer de Força Executória emitido pela Procuradoria Federal Junto ao IFMT (peça 40, p. 3-4) :
No que concerne ao processo n° 0093400-65.1991.003.5.14.003, no qual originou a incorporação do reajuste salarial/expurgo inflacionário no importe de 26,06% nos vencimentos da aposentada CORACY DA SILVA BARROS, este foi julgado procedente, tendo o TRT da 14° Região, em segundo grau, mantido a sentença em todos os seus termos (Acórdão 692/92) , transitando em julgado na data de 14/07/1992. Todavia, em decorrência da determinação exposta no Acórdão n° 2377/2013 do TCU, os substituídos dessa ação, dentre eles a aposentada CORACY DA SILVA BARROS, foram notificadas no final de 2013, que a rubrica "decisão judicial trans. jug. at" seria excluída dos vencimentos. 
Em razão disso, o Sindicato dos Servidores Públicos Federais do Estado de Rondônia - SINDSEF, ajuizou reclamação trabalhista com pedido de tutela antecipada em favor dos substituídos que foram redistribuídos no decorrer do tempo para o IFMT e dos quais constavam da lista anexada ao feito n° 0093400-65.1991.003.5.14.0003. No entanto, o juízo de primeiro grau concedeu tutela antecipada, conforme Parecer de Força Executória n. 297/2015, para que o Ministério do Planejamento, Orçamento e Gestão restabelecesse o pagamento, o que foi cumprido pela entidade. O acórdão do TRT da 14° Região manteve a sentença de primeiro grau que mandou restabelecer o pagamento, tendo transitado em julgado na data de 16/09/2014. 
Situação semelhante ocorreu no processo n° 0000759.21.2015.14.0002 que aguardava julgamento nas instâncias superiores, conforme já relatado no Acórdão 2536/2017-TCU-Plenário dessa Corte de Contas. Em 04/09/2018 o Supremo Tribunal Federal (STF) através da Reclamação n° 29.323 da 1° Turma, que reformou anterior decisão monocrática de negativa de seguimento do pedido formulado na reclamação. Assim, diante da reforma da decisão agravada, foi deferido o pedido liminar de suspensão imediata do trâmite processual (processo n° 0000759.21.2015.5.14.0002, Tribunal Regional do Trabalho/14° Região) e dos efeitos da decisão reclamada. 
Contudo, considerando a necessidade em verificar se a servidora em questão fazia parte da ação 0010019-50.2014.5.14.0005 ou 0000759.21.2015.14.0002, foi necessário ter acesso aos autos judiciais, assim tão logo identificados que a servidora aposentada CORACY DA SILVA BARROS não fazia parte do rol de substituídos do processo de n° 0010019- 50.2014.5.14.0005, razão pela qual restou excluído dos seus vencimentos a rubrica "decisão judicial", referente ao pagamento do expurgo inflacionário de 26,06%, conforme atesta o documento anexo. (destaques inseridos) 
13. A instrução que analisou o mérito do ato de aposentadoria de Coracy da Silva Barros (peça 13) teceu uma série de considerações sobre o pagamento irregular da URP que valem ser novamente utilizadas. Esta Corte de Contas firmou há tempos jurisprudência acerca da ilegalidade do pagamento de parcelas alusivas a planos econômicos, após a data-base, ocasião em que tais valores deveriam ser absorvidos, como o disposto no emblemático Acórdão 2161/2005-TCU-Plenário, de relatoria do e. Ministro Walton Alencar Rodrigues, que orientou a exata maneira dos órgãos agirem em relação às parcelas de planos econômicos em face da implantação de novos planos de carreira. 
14.	 Inclusive, foi desenvolvido um demonstrativo dos proventos da interessada, que apresenta que a parcela deveria ter sido absorvida pela implantação de novos regimes salariais (peça 13, p. 3) :
	Tabela 1 - Demonstrativo da evolução no pagamento da parcela referente à URP nos proventos da ex-servidora Coracy da Silva Barros (CPF: XXX.385.302-XX) . Dados extraídos do SIAPE.

	Mês de Referência
	Remuneração Bruta (R$) 
	URP (R$) 

	Março/2003 (ativo) 
	3.133,34
	548,28

	Abril/2003 (inativo) 
	2.866,42
	529,30

	janeiro/2008 (inativo) 
	3.736,76
	598,74

	janeiro/2013 (inativo) 
	5.442,04
	598,74

Fonte: Instrução unidade técnica (peça 13, p. 3) 
15.	 Por fim, ainda se afirmou que a sistemática de cálculo proposta, não afrontava o provimento judicial que determinou o pagamento da parcela decorrente de plano econômico, dada jurisprudência do Poder Judiciário (Mandado de Segurança 11.145/DF - Superior Tribunal de Justiça, Mandado de Segurança 2003.04.01.000262-6/PR - Justiça Federal da 4ª Região, Apelação 371153 - Tribunal Regional Federal da 3ª Região e Apelação cível 2007.80.00.000379-7 - Tribunal Regional Federal da 5ª Região) .
16.	 Além da inquestionável irregularidade no pagamento da parcela de URP, ainda se pode verificar morosidade no cumprimento das determinações deste Tribunal, por exemplo, pela existência de portaria que regulamentou os procedimentos para lançamentos de ações judiciais desde 2016, bem como pela dificuldade na verificação de que a interessada não era parte em processo que garantiria o pagamento da URP, como justificado pela gestora.
17.	 Além disso, em que pese intempestiva exclusão da parcela de URP dos proventos de Coracy da Silva Barros, restam pendentes outras ações de iniciativa do IFMT para fiel cumprimento das determinações constantes do Acórdão 970/2013-TCU-Segunda Câmara, quais sejam, o envio do novo ato de aposentadoria em favor da inativa e os procedimentos adotados para ressarcimento ao erário dos valores indevidamente recebidos a título de URP, desde a ciência do Acórdão aqui monitorado, não justificados pela gestora.
18.	 Sendo assim, percebe-se que permanece em descumprimento parte das determinações do Tribunal exaradas no Acórdão 970/2013-TCU-Segunda Câmara e que a parcela relativa à URP só foi efetivamente excluída em 2019, considerando que o Acórdão 970/2013-TCU-Segunda Câmara fora proferido em março de 2013, são quase seis anos de pagamentos irregulares. Propõe-se, assim, que as razões de justificativa apresentadas pela Sra. Glaucia Mara de Barros, Reitora Substituta do IFMT, não sejam acolhidas, cabendo-lhe aplicação da multa prevista no art. 58, inciso IV, da Lei 8.443/1992.
19. Além disso, encaminhem-se os presentes autos à consideração superior com proposta de que seja determinado o envio de novo ato de concessão de aposentadoria em favor de Coracy da Silva Barros, livre das irregularidades apontadas nos autos, e ainda que seja determinada a quantificação e a devolução dos valores recebidos indevidamente pela inativa, desde a ciência do Acórdão 970/2013-TCU-Segunda Câmara.
CONCLUSÃO
20.	 Com base nas informações prestadas pela gestora e naquelas extraídas dos sistemas Siape e e-Pessoal, considera-se que as determinações constantes do Acórdão 970/2013-TCU-Segunda Câmara não foram cumpridas na íntegra pelo Instituto Federal de Educação, Ciência e Tecnologia de Mato Grosso, propondo-se que as razões de justificativa apresentadas pela Sra. Glaucia Mara de Barros, Reitora Substituta do IFMT, não sejam acolhidas, cabendo-lhe aplicação da multa prevista no art. 58, inciso IV, da Lei 8.443/1992.
21.	 Além disso, encaminhem-se os presentes autos à consideração superior com proposta de que seja determinado o envio de novo ato de concessão de aposentadoria em favor de Coracy da Silva Barros, livre das irregularidades apontadas nos autos, e ainda que seja determinada a quantificação e a devolução dos valores recebidos indevidamente pela inativa, desde a ciência do Acórdão 970/2013-TCU-Segunda Câmara.
PROPOSTA DE ENCAMINHAMENTO
22.	 Em face do exposto, remetam-se os autos à consideração superior propondo-se: 
	a) rejeitar, nos termos do § 2º, do art. 250 do Regimento Interno do TCU, as razões de justificativa apresentadas pela Sra. Glaucia Mara de Barros (CPF XXX.845.441-XX) , Reitora Substituta do Instituto Federal de Educação, Ciência e Tecnologia de Mato Grosso, pelo descumprimento do Acórdão 970/2013-TCU-Segunda Câmara, de relatoria do e. Ministro José Jorge;
	b) aplicar à responsável a multa prevista no art. 58, inciso IV, da Lei 8.443/1992 e no art. 268, inciso VII, do Regimento Interno do Tribunal;
	c) com base no art. 28, incisos I e II, da Lei 8.443/1992:
	c.1) determinar o desconto integral ou parcelado da dívida na remuneração da Sra. Glaucia Mara de Barros (CPF XXX.845.441-XX) , observados os limites impostos pela legislação pertinente e, em especial, o disposto no art. 46 da Lei 8.112/1990;
	c.2) autorizar, desde já, a cobrança judicial da dívida, na hipótese de não atendimento das notificações, cumulada com a ineficácia dos descontos determinados no subitem anterior;
	d) determinar ao Instituto Federal de Educação, Ciência e Tecnologia de Mato Grosso, nos termos do artigo 250, inciso II, do Regimento Interno do TCU, que, no prazo de 15 (quinze) dias:
	d.1) quantifique e realize o ressarcimento dos valores recebidos indevidamente por Coracy da Silva Barros (CPF XXX.385.302-XX) , a título de parcela relativa a plano econômico (26,05%) , desde a ciência do Acórdão 970/2013-TCU-Segunda Câmara, de relatoria do e. Ministro José Jorge; e
	d.2) providencie o envio de novo ato de concessão de aposentadoria em favor de Coracy da Silva Barros (CPF XXX.385.302-XX) , livre das irregularidades apontadas pelo Acórdão 970/2013-TCU-Segunda Câmara, de relatoria do e. Ministro José Jorge, nos termos do art. 262, § 2º, do Regimento Interno do TCU.
O Ministério Público, representado nos autos pelo Procurador Dr. Sergio Ricardo Costa Caribé, manifestou-se de acordo com a proposição da unidade técnica (peça 48) .
É o Relatório.

não há.

Procurador Sergio Ricardo Costa Caribé.

APOSENTADORIA. ATO APRECIADO PELA ILEGALIDADE. MONITORAMENTO. AUDIÊNCIA DO GESTOR. ACOLHIMENTO DAS RAZÕES APRESENTADAS EM RAZÃO DAS PECULIARIDADES CONSTANTES DOS AUTOS. DETERMINAÇÃO.

APOSENTADORIA (APOS)

Secretaria de Fiscalização de Pessoal (Sefip).

Aprecia-se, nesta oportunidade, monitoramento do Acórdão 970/2013-TCU-Segunda Câmara, de 12/3/2013, por meio do qual esta Corte de Contas considerou ilegal ato de aposentadoria emitido em favor da ex-servidora Coracy da Silva Barros, negando-lhe o respectivo registro, em razão do pagamento de rubrica alusiva a plano econômico baseada em sentença judicial, sem considerar, para fins de absorção, as novas estruturas remuneratórias implantadas após o provimento jurisdicional. O mencionado decisum foi proferido nos seguintes termos:
Os Ministros do Tribunal de Contas da União ACORDAM, por unanimidade, com fundamento nos arts. 71, inciso III, da Constituição Federal de 1988, 1º, inciso V, 39, inciso II, da Lei nº 8.443/1992, 1º, VIII, 17, inciso III, 143, inciso II, 259 a 262, do Regimento Interno do TCU, e na Súmula TCU nº 276, em considerar ilegal e recusar o registro do ato de concessão de aposentadoria de Coracy da Silva Barros, e adotar as seguintes medidas:
...
1.8. Determinar ao Centro Federal de Educação Tecnológica de Mato Grosso que: 
1.8.1. dê ciência à interessada deste Acórdão, no prazo de 15 (quinze) dias, contados da ciência da decisão do Tribunal, alertando-a de que o efeito suspensivo proveniente da interposição de eventuais recursos não a exime da devolução dos valores percebidos indevidamente após a respectiva notificação, caso os recursos não sejam providos; 
1.8.2. faça cessar, nos termos do art. 262 do Regimento Interno do TCU, no prazo de 15 (quinze) dias, contados da ciência da decisão do Tribunal, os pagamentos decorrentes do ato ora impugnado, sob pena de responsabilidade solidária da autoridade administrativa omissa; 
1.8.3. envie a esta Corte de Contas, no prazo de 30 (trinta) dias, contados da ciência da decisão do Tribunal cópia dos documentos que comprovem a data em que a interessada teve ciência deste Acórdão; 
1.8.4. aplique à VPNI decorrente do valor decorrente da parcela referente ao percentual de 26,06% (URP-Plano Bresser) o entendimento consignado no Acórdão 2161/2005-TCU-Plenário, no prazo de 15 (quinze) dias contado da ciência desta deliberação, segundo o qual as novas estruturas remuneratórias criadas por lei deverão necessariamente absorver a mencionada vantagem; 
1.9. Esclarecer ao Centro Federal de Educação Tecnológica de Mato Grosso que poderá, nos termos do art. 262, § 2º, do Regimento Interno deste Tribunal, emitir novo ato livre das irregularidades apontadas, submetendo-o a nova apreciação deste Tribunal, consoante o disposto no art. 15, § 1º da Instrução Normativa/TCU nº 55/2007.
Em monitoramento realizado em 2018 (peça 25) , a Sefip diligenciou a unidade jurisdicionada (peças 27-28) , com vistas a obter informações acerca: (i) da exclusão da parcela relativa a plano econômico, no valor de R$ 598,74, do contracheque de Coracy da Silva Barros; e (ii) do envio de novo ato de aposentadoria em favor da aposentada, bem como os procedimentos adotados para ressarcimento ao erário dos valores indevidamente recebidos pela interessada, desde a ciência do Acórdão 970/2013-TCU-Segunda Câmara;
Em resposta (peça 29) , por intermédio da Sra. Glaucia Mara de Barros, Reitora Substituta do Instituto Federal de Educação, Ciência e Tecnologia de Mato Grosso (IFMT) , a unidade jurisdicionada alegou dificuldades na exclusão da parcela relativa ao "plano econômico" e a necessidade de um parecer de força executória emitido pela Procuradoria Federal Junto ao IFMT sobre a Ação Judicial 3400-651991514000, o que impediria a finalização dos trâmites de exclusão da parcela.
Diante de tais informações, a Sefip promoveu a audiência da Sra. Glaucia Mara de Barros (peças 36-39) para que a gestora apresentasse suas razões de justificativa para o descumprimento das determinações proferidas.
Após analisar as razões de justificativas apresentadas pela gestora (peças 40-42) , a Sefip identificou a exclusão da rubrica irregular dos proventos da Sra. Coracy da Silva Barros, a partir de fevereiro de 2019. A unidade técnica, constatou, contudo, que não havia sido emitido novo ato livre da irregularidade, bem como não havia sido providenciado o ressarcimento dos valores recebidos indevidamente pela interessada. Diante de tal fato, a Sefip propõe a rejeição dos argumentos apresentados, bem como a aplicação da multa prevista no art. 58, inciso IV, da Lei 8.443/1992.
Em sua manifestação regimental, o Ministério Público junto ao TCU ratificou a proposta de encaminhamento alvitrada pela Sefip. 
-II-
A despeito da intempestividade no cumprimento da decisão monitorada, entendo que o caso em epígrafe merece solução diversa da alvitrada pela Sefip na instrução de peça 46, pelas razões que passo a expor. 
De início, observo que após a instrução da unidade técnica, o Instituto Federal de Educação, Ciência e Tecnologia de Mato Grosso emitiu novo ato livre da irregularidade identificada no Acórdão 970/2013-TCU-Segunda Câmara. Referido ato encontra-se registrado no sistema e-Pessoal sob o número 55893/2019. O ato mencionado foi cadastrado em 9/5/2019  (portanto, 6 anos e 1 mês após o acórdão acompanhado)  e enviado para parecer do Controle Interno na mesma data. Observo, também, conforme destacou a Sefip, que a supressão da rubrica irregular somente ocorreu a partir do mês de fevereiro de 2019, portanto, 5 anos e 10 meses após a prolação do acórdão em monitoramento. Portanto, as determinações diretas constantes do acórdão monitorado restam cumpridas.
Para justificar a excessiva mora acima destacada, a gestora, em resposta à audiência promovida por esta Corte de Contas, justificou o atraso aduzindo que: (i) solicitou esclarecimentos/informações ao Ministério do Planejamento, Orçamento e Gestão para atender às determinações do Tribunal sobre como operacionalizar a exclusão da parcela de URP, contudo sem resposta do órgão (peça 40, p. 1) ; (ii) atualmente tal prerrogativa é do órgão de lotação do beneficiário, no caso o próprio IFMT, junto ao sistema SIGEPE, procedimentos regulamentados pela Portaria 6 de 11/10/2016, expedida pela Secretaria de Gestão de Pessoas e Relações do Trabalho no Setor Público (peça 40, p. 2) ; (iii) estavam aguardando o Parecer de Força Executória emitido pela Procuradoria Federal Junto ao IFMT. 
Conquanto, na prática, os referidos argumentos não sejam suficientes e nem razoáveis para justificar mora tão excessiva para o cumprimento de determinação proferida pelo TCU, o fato é que a senhora Glaucia Mara de Barros, reitora substituta da instituição, somente foi ouvida em audiência na data de 4/10/2018. Vale novamente ressaltar que, atualmente, as determinações diretas consignadas no Acórdão 970/2013-TCU-Segunda Câmara restam cumpridas. Ademais, na época da expedição da determinação desta Corte de Contas em 2013 (peça 18) , outro gestor era o responsável pela área, consoante resposta juntada na peça 21. 
Além disso, verifico que a parte explicativa da análise que culminou na prolação do acórdão monitorado, levada a efeito na instrução de peça 13, não foi encaminhada para esclarecimento do gestor, eis que o Acórdão 970/2013-TCU-Segunda Câmara foi proferido na forma de relação. Portanto, considerando as peculiaridades do caso concreto, que envolve decisões judiciais as quais, em tese, estariam fundamentando a manutenção dos pagamentos irregulares, o entendimento preciso do teor da decisão proferida pelo TCU na forma de relação, restou prejudicado. Com isso e diante das demais razões expostas, acolho os argumentos apresentados pela gestora e afasto a aplicação da multa proposta pela Sefip.
Contudo, na linha do que propôs a unidade técnica, considerando que desde a prolação do acórdão monitorado em 2013, a Sra. Coracy da Silva Barros recebeu pagamentos irregulares decorrentes de rubrica alusiva a plano econômico, cabe determinar ao Instituto Federal de Educação, Ciência e Tecnologia de Mato Grosso que, sob pena de responsabilização solidária da autoridade administrativa omissa, quantifique tais valores e promova o respectivo ressarcimento aos cofres da União. 
	Ante o exposto, VOTO para que seja adotada a minuta de Acórdão que ora trago ao exame deste Colegiado.
TCU, Sala das Sessões Ministro Luciano Brandão Alves de Souza, em 18 de junho de 2019.
Ministro VITAL DO RÊGO 
Relator